---
title: "Untitled"
author: "Rachel Sinondang"
date: "5/11/2021"
output: html_document
---

```{r setup, include=FALSE}
knitr::opts_chunk$set(echo = TRUE)
```

```{r}
happy_2015 <- read.csv("2015.csv")
happy_2016 <- read.csv("2016.csv")
happy_2017 <- read.csv("2017.csv")
happy_2018 <- read.csv("2018.csv")
happy_2019 <- read.csv("2019.csv")
happy_2020 <- read.csv("2020.csv")
```

```{r}
library(tidyverse)
```

GDP per capita
Healthy Life Expectancy
Social support
Freedom to make life choices
Generosity
Corruption Perception

```{r}
happy_2015 <- happy_2015 %>%
  select(-c(Region, Happiness.Rank, Standard.Error, Dystopia.Residual)) %>%
  rename(Score = Happiness.Score,
         GDP = Economy..GDP.per.Capita.,
         Support = Family,
         Healthy_Life_Expectancy = Health..Life.Expectancy.,
         Corruption_Perception = Trust..Government.Corruption.)

happy_2016 <- happy_2016 %>% 
  select(-c(Region, Happiness.Rank,Dystopia.Residual,Lower.Confidence.Interval,Upper.Confidence.Interval)) %>%
  rename(Score = Happiness.Score,
         GDP = Economy..GDP.per.Capita.,
         Support = Family,
         Healthy_Life_Expectancy = Health..Life.Expectancy.,
         Corruption_Perception = Trust..Government.Corruption.)

happy_2017 <- happy_2017 %>%
  select(-c(Happiness.Rank,Whisker.high,Whisker.low,Dystopia.Residual)) %>%
  rename(Score = Happiness.Score,
         GDP = Economy..GDP.per.Capita.,
         Support = Family,
         Healthy_Life_Expectancy = Health..Life.Expectancy.,
         Corruption_Perception = Trust..Government.Corruption.)

happy_2018 <- happy_2018 %>%
  select(-Overall.rank) %>%
  rename(GDP = GDP.per.capita,
         Support = Social.support,
         Healthy_Life_Expectancy = Healthy.life.expectancy,
         Corruption_Perception = Perceptions.of.corruption,
         Freedom = Freedom.to.make.life.choices,
         Country = Country.or.region)

happy_2019 <- happy_2019 %>%
  select(-Overall.rank) %>%
  rename(GDP = GDP.per.capita,
         Country = Country.or.region,
         Support = Social.support,
         Healthy_Life_Expectancy = Healthy.life.expectancy,
         Corruption_Perception = Perceptions.of.corruption,
         Freedom = Freedom.to.make.life.choices)

happy_2020 <- happy_2020 %>%
  select(c(Country.name,Ladder.score,Social.support,Healthy.life.expectancy,Perceptions.of.corruption,Freedom.to.make.life.choices,Generosity,Logged.GDP.per.capita)) %>%
  rename(Score = Ladder.score,
         GDP = Logged.GDP.per.capita,
         Support = Social.support,
         Healthy_Life_Expectancy = Healthy.life.expectancy,
         Corruption_Perception = Perceptions.of.corruption,
         Freedom = Freedom.to.make.life.choices,
         Country = Country.name)
```

```{r}
h_2015 <- cbind(data.frame(Year = "2015"), happy_2015)
h_2016 <- cbind(data.frame(Year = "2016"), happy_2016)
h_2017 <- cbind(data.frame(Year = "2017"), happy_2017)
h_2018 <- cbind(data.frame(Year = "2018"), happy_2018)
h_2019 <- cbind(data.frame(Year = "2019"), happy_2019)
h_2020 <- cbind(data.frame(Year = "2020"), happy_2020)
```

```{r}
gabungan <- rbind(h_2015,h_2016,h_2017,h_2018, h_2019,h_2020)
```

```{r}
library(GGally)
ggcorr(happy_2015,label = T)
```
> Di tahun 2015, paling besar berhubungan dengan GDP, support, Healthy Life Expectancy, Freedom  

```{r}
library(GGally)
ggcorr(happy_2016,label = T)
```
> tahun 2016 yang paling memengaruhi adalah GDP, Support, Healthy_Life_Expectancy, Freedom. Namun Healthy_Life_expectancy mengalami peningkatan pengaruh  

```{r}
library(GGally)
ggcorr(happy_2017,label = T)
```
> tahun 2017 yang paling memengaruhi adalah GDP, Support, Healthy_Life_Expectancy, Freedom. Namun Support juga mengalami peningkatan pengaruh  

```{r}
library(GGally)
ggcorr(happy_2018,label = T)
```
> tahun 2018 yang paling memengaruhi adalah GDP, Support, Healthy_Life_Expectancy, Freedom. Namun Support berkurang dalam pengaruhnya walaupun masih tinggi  

```{r}
library(GGally)
ggcorr(happy_2019,label = T)
```
> tahun 2019 yang paling memengaruhi adalah GDP, Support, Healthy_Life_Expectancy, Freedom. Namun Support kembali mengalami penaikan pengaruh menjadi 0.8  

```{r}
library(GGally)
ggcorr(happy_2020,label = T)
```
> tahun 2020 yang paling memengaruhi adalah GDP, Support, Healthy_Life_Expectancy, Freedom.  

### Tahun 2015

```{r}
ggplot(happy_2015,aes(x = GDP, y = Score)) +
  geom_point() +
  geom_smooth(method = "lm")
```

```{r}
ggplot(happy_2015,aes(x = Healthy_Life_Expectancy, y = Score)) +
  geom_point() +
  geom_smooth(method = "lm")
```

```{r}
ggplot(happy_2015,aes(x = Support, y = Score)) +
  geom_point() +
  geom_smooth(method = "lm")
```

```{r}
ggplot(happy_2015,aes(x = Freedom, y = Score)) +
  geom_point() +
  geom_smooth(method = "lm")
```

### Tahun 2016

```{r}
ggplot(happy_2016,aes(x = GDP, y = Score)) +
  geom_point() +
  geom_smooth(method = "lm")
```

```{r}
ggplot(happy_2016,aes(x = Healthy_Life_Expectancy, y = Score)) +
  geom_point() +
  geom_smooth(method = "lm")
```

```{r}
ggplot(happy_2016,aes(x = Support, y = Score)) +
  geom_point() +
  geom_smooth(method = "lm")
```

```{r}
ggplot(happy_2016,aes(x = Freedom, y = Score)) +
  geom_point() +
  geom_smooth(method = "lm")
```

### Tahun 2017

```{r}
ggplot(happy_2017,aes(x = GDP, y = Score)) +
  geom_point() +
  geom_smooth(method = "lm")
```

```{r}
ggplot(happy_2017,aes(x = Healthy_Life_Expectancy, y = Score)) +
  geom_point() +
  geom_smooth(method = "lm")
```

```{r}
ggplot(happy_2017,aes(x = Support, y = Score)) +
  geom_point() +
  geom_smooth(method = "lm")
```

```{r}
ggplot(happy_2017,aes(x = Freedom, y = Score)) +
  geom_point() +
  geom_smooth(method = "lm")
```

### Tahun 2018

```{r}
ggplot(happy_2018,aes(x = GDP, y = Score)) +
  geom_point() +
  geom_smooth(method = "lm")
```

```{r}
ggplot(happy_2018,aes(x = Healthy_Life_Expectancy, y = Score)) +
  geom_point() +
  geom_smooth(method = "lm")
```

```{r}
ggplot(happy_2018,aes(x = Support, y = Score)) +
  geom_point() +
  geom_smooth(method = "lm")
```

```{r}
ggplot(happy_2018,aes(x = Freedom, y = Score)) +
  geom_point() +
  geom_smooth(method = "lm")
```

### Tahun 2019

```{r}
ggplot(happy_2019,aes(x = GDP, y = Score)) +
  geom_point() +
  geom_smooth(method = "lm")
```

```{r}
ggplot(happy_2019,aes(x = Healthy_Life_Expectancy, y = Score)) +
  geom_point() +
  geom_smooth(method = "lm")
```

```{r}
ggplot(happy_2019,aes(x = Support, y = Score)) +
  geom_point() +
  geom_smooth(method = "lm")
```

```{r}
ggplot(happy_2019,aes(x = Freedom, y = Score)) +
  geom_point() +
  geom_smooth(method = "lm")
```

### Tahun 2020

```{r}
ggplot(happy_2020,aes(x = GDP, y = Score)) +
  geom_point() +
  geom_smooth(method = "lm")
```

```{r}
ggplot(happy_2020,aes(x = Healthy_Life_Expectancy, y = Score)) +
  geom_point() +
  geom_smooth(method = "lm")
```

```{r}
ggplot(happy_2020,aes(x = Support, y = Score)) +
  geom_point() +
  geom_smooth(method = "lm")
```

```{r}
ggplot(happy_2020,aes(x = Freedom, y = Score)) +
  geom_point() +
  geom_smooth(method = "lm")
```

```{r}
ggplot(gabungan %>% filter (Year != "2020") , aes(Support, Score, colour = Year)) +
  geom_point() +
  geom_smooth(se = FALSE, method = lm)
```

```{r}
ggplot(gabungan %>% filter (Year != "2020"), aes(GDP, Score, colour = Year)) +
  geom_point() +
  geom_smooth(se = FALSE, method = lm)
```

```{r}
ggplot(gabungan %>% filter (Year != "2020"), aes(Freedom, Score, colour = Year)) +
  geom_point() +
  geom_smooth(se = FALSE, method = lm)
```

```{r}
ggplot(gabungan %>% filter (Year != "2020"), aes(Healthy_Life_Expectancy, Score, colour = Year)) +
  geom_point() +
  geom_smooth(se = FALSE, method = lm)
```